臺灣高雄地方法院刑事判決　　　　　　　96年度訴字第3378號
公　訴　人　臺灣高雄地方法院檢察署檢察官
被　　　告　甲○○
上列被告因毒品危害防制條例案件，經檢察官提起公訴（96年度
毒偵字第6100號），嗣因被告就被訴事實為有罪之陳述，經本院
合議庭裁定由受命法官獨任依簡式審判程序審理，判決如下：
    主  文
甲○○施用第一級毒品，累犯，處有期徒刑捌月。
    事  實
一、甲○○前因毒品案件，經本院以91年度毒聲字第3130號裁定
    送送強制戒治，嗣於戒治期間認無繼續戒治之必要，經本院
    以91年度毒聲字第7227號裁定停止戒治，而於民國91年11月
    29日釋放出所，於92年6 月25日戒治期滿未經撤銷而執行完
    畢。另於前開強制戒治執行完畢後5 年內因施用毒品案件，
    經本院以94年度訴字第2792號處有期徒刑10月確定，於95年
    10月4 日縮短刑期執行完畢。仍不知戒除毒癮，復基於施用
    第一級毒品之犯意，於96年5 月28日晚上某時許，在不詳處
    所施用第一級毒品海洛因1 次，嗣其於翌日下午3 時15分許
    為警持搜索票在高雄縣彌陀鄉○○村○○路118 號查獲，並
    得其同意採集尿液送驗呈嗎啡陽性反應。
二、案經高雄市政府警察局左營分局報告臺灣高雄地方法院檢察
    署檢察官偵查起訴。
    理  由
一、本件被告所犯係死刑、無期徒刑、最輕本刑為3 年以上有期
    徒刑以外之罪，其於準備程序中就被訴事實為有罪之陳述，
    經法官告知簡式審判程序之旨，並聽取公訴人及被告之意見
    後，本院合議庭認宜進行簡式審判程序，依刑事訴訟法第
    273 條之1 合議裁定由受命法官獨任進行簡式審判程序，合
    先敘明。
二、上開事實，業經被告甲○○於本院審理時自白不諱，並有高
    雄市立凱旋醫院96年6 月19日出具之濫用藥物尿液檢驗報告
    、尿液代碼姓名對照登記表各1 份在卷可稽，足認被告之自
    白與事實相符。又毒品危害防制條例於92年7 月9 日修正公
    布，自93年1 月9 日施行，其中第20條、第23條將施用毒品
    之刑事處遇程序，區分為「初犯」及「5 年內再犯」、「5
    年後再犯」。依其立法理由之說明：「初犯」，經觀察、勒
    戒或強制戒治後，應為不起訴處分或不付審理之裁定；經觀
    察、勒戒或強制戒治執行完畢釋放後，「5 年內再犯」者，
    因其再犯率甚高，原實施之觀察、勒戒及強制戒治既已無法
    收其實效，爰依法追訴或裁定交付審理。至於經觀察、勒戒
    或強制戒治執行完畢釋放後，「5 年後再犯」者，前所實施
    之觀察、勒戒或強制戒治已足以遮斷其施用毒品之毒癮，為
    期自新及協助其斷除毒癮，仍適用「初犯」規定，先經觀察
    、勒戒或強制戒治之程序。從而依修正後之規定，僅限於「
    初犯」及「5 年後再犯」2 種情形，始應先經觀察、勒戒或
    強制戒治程序。倘被告於5 年內已再犯，經依法追訴處罰，
    縱其第3 次（或第3 次以上）再度施用毒品之時間，在初犯
    經觀察、勒戒或強制戒治執行完畢釋放5 年以後，已不合於
    「5 年後再犯」之規定，且因已於「5 年內再犯」，顯見其
    再犯率甚高，原實施觀察、勒戒或強制戒治，已無法收其實
    效，即應依該條例第10條處罰（最高法院95年5 月9 日第7
    次刑事庭會議決議參照）。查被告前因施用毒品案件，經本
    院以91年度毒聲字第3130號裁定送送強制戒治，嗣於戒治期
    間認無繼續戒治之必要，經本院以91年度毒聲字第7227號裁
    定停止戒治，而於91年11月29日釋放出所，於92年6 月25日
    戒治期滿未經撤銷而執行完畢。另於前開強制戒治執行完畢
    後5 年內因施用毒品案件，經本院以94年度訴字第2792號處
    有期徒刑10月確定，於95年10月4 日縮短刑期執行完畢，有
    全國施用毒品案件紀錄表、臺灣高等法院被告前案紀錄表各
    1 份在卷可按，從而，被告於強制戒治執行完畢釋放後5 年
    內再犯施用毒品之罪，且經依法追訴處罰，並因本件為3 犯
    以上施用毒品之罪，顯見其再犯率甚高，原實施觀察、勒戒
    或強制戒治，已無法收其實效，應依法處罰。從而，本件事
    證明確，被告犯行足堪認定，應依法論科。
三、核被告所為，係犯毒品危害防制條例第10條第1項施用第一
    級毒品之罪。其持有第一級毒品海洛因之低度行為，已為施
    用之高度行為所吸收，不另論罪。查被告前因毒品案件，經
    本院以94年度訴字第2792號處有期徒刑10月確定，於95年10
    月4 日縮短刑期執行完畢，有臺灣高等法院被告前案紀錄表
    在卷可考，其於前開有期徒刑執行完畢後，5 年內故意再犯
    本件有期徒刑之罪，為累犯，應依刑法第47條第1 項之規定
    ，加重其刑。爰審酌被告於前經強制戒治執行完畢釋放後，
    仍未能徹底戒絕毒品，前已犯施用毒品之罪經判刑執行完畢
    ，業如前述，復再犯本件施用毒品罪，顯見其自制力不足，
    無法擺脫毒品，未能體悟施用毒品對自己、家人造成之傷害
    及社會之負擔，惟念所犯施用毒品罪乃屬戕害自身身心健康
    行為，尚未對他人造成實害，其行為本身對社會所造成之危
    害並非直接，反社會性之程度應屬較低，且其犯後已坦認犯
    行，目前參與替代療法之治療，有被告提出之預約單及繳費
    收據在卷可參等一切情狀，量處如主文所示之刑。至起訴事
    實欄雖敘及扣得被告持有第一級毒品海洛因1 包，惟經被告
    否認，且96年5 月29日員警搜索時，係查獲扣得被告之兄郭
    元偉（另案經96年度訴字第2832號判決）所有，並未對被告
    扣得第一級毒品海洛因，有扣押物品清單及本院電話紀錄查
    詢表可稽，此部分亦經公訴人當庭更正，故毋庸為沒收銷燬
    之諭知，附此敘明。
四、據上論斷，應依刑事訴訟法第273 條之1 第1 項、第299 條
    第1 項前段，毒品危害防制條例第10條第1 項，刑法第11條
    前段、第47條第1項，判決如主文。
本案經檢察官乙○○到庭執行職務。
中　　華　　民　　國　　96　　年　　10　　月　　19　　日
                  刑事第十六庭  法　官 梁淑美
以上正本證明與原本無異。
如不服本判決應於收受本判決後10日內向本院提出上訴書狀，並
應敘述具體理由，如未敘述上訴理由者，應於上訴期間屆滿後20
日內補提理由書狀於本院（均須按他造當事人之人數附繕本）「
切勿逕送上級法院」。
中　　華　　民　　國　　96　　年　　10　　月　　19　　日
 　　　　　　　　　　　　　　　 書記官 林麗文
附錄本判決論罪之法條：
毒品危害防制條例第10條
施用第一級毒品者，處 6 月以上 5 年以下有期徒刑。
施用第二級毒品者，處 3 年以下有期徒刑。
